【裁判字號】    89,簡上,102
【裁判日期】    890911
【裁判案由】    賭博
【裁判全文】
臺灣板橋地方法院刑事判決                        八十九年度簡上字第一二號
    上訴人即
    被    告  丙○○
右列上訴人因賭博案件，不服本院板橋簡易庭八十八年度板簡字第一一五一號，中華
民國八十八年十月十九日第一審判決（起訴案號：臺灣板橋地方法院檢察署八十八年
度偵字第一七九八一號），提起上訴，本院判決如左：
    主  文
上訴駁回。
    事  實
一、丙○○基於意圖營利之概括犯意，連續自民國八十八年五月七日起至八十八年七
    月二十四日止，提供坐落於臺北縣中和市○○街十四巷一弄四號一樓之房屋處所
    為賭博場所（非公共場所或公眾得出入之場所），並提供所有四色牌為賭具，多
    次聚集丁○○、鄒昭敏、甲○○等不特定之人賭博財物，其賭博方式為每名賭客
    分持四色牌二十張，如一家胡牌，另三家賭客皆要付新臺幣（下同）二百元予胡
    牌之人，如掀花中花，每家賭客需多付五十元，如分牌後覺牌色不好而蓋胡者，
    需給付贏家五十元，每副牌玩五次即由丙○○抽頭五十元營利。嗣於八十八年七
    月二十四日凌晨零時十分許，經警至上址當場查獲丙○○與丁○○、鄒昭敏、甲○○等人以上開方法賭博，並扣得丙○○所有之賭具四色牌十一副及抽頭金四百
    五十元。
二、案經臺北縣警察局中和分局報告臺灣板橋地方法院檢察署檢察官偵查起訴。
    理  由
一、訊據上訴人即被告丙○○固坦承於八十八年七月二十四日凌晨零時十分許，為警
    至上址當場查獲彼與丁○○、鄒昭敏、甲○○等人以上開方法用四色牌賭博，惟
    矢口否認有何意圖營利，供給賭博場所與意圖營利聚眾賭博之罪嫌，辯稱：「警
    方扣到之四百五十元是賭客的錢，不是抽頭金，我沒有抽頭，且八十八年七月二
    十四日凌晨零時十分許，警方查獲那次是我和丁○○、鄒昭敏、甲○○等人第一
    次用四色牌賭博。」云云。惟查：
（一）右揭犯罪事實，迭據被告於警訊、偵查中坦承不諱，核與證人即賭客丁○○、
      鄒昭敏、甲○○於警訊中證述之情節相符。此外，復有自被告上址住處查獲之
      四色牌十一副與抽頭金四百五十元，扣案足資佐證。而在賭桌上每個賭客桌前
      大約有幾百元賭資，但上開四百五十元不是放在賭客前面，而是放在某二位賭
      客的中間，加上被告於警訊中承認該等四百五十元係彼抽頭之所得，故前開四
      百五十元係屬抽頭金等情，業據證人即查獲被告之警員乙○○到庭結證明確（
      見本院八十九年八月四日訊問筆錄）。此外，復有臺北縣警察局中和分局臨檢
      現場紀錄表在卷足佐（見偵查卷第十三頁）。是被告確有抽頭營利之犯行，堪
      以認定。
（二）另證人即賭客丁○○、鄒昭敏、甲○○三人雖於本院調查時證稱被告與彼等賭
      四色牌，被告並未抽頭云云，惟此與彼等於警訊證述之情節不合，況證人即賭
      客丁○○、鄒昭敏、甲○○三人均於本院結證稱彼等於警訊時，警方未對彼等
      有何刑求之行為，足徵證人丁○○、鄒昭敏、甲○○於警訊中有關被告如何於
      事實欄所載時地，意圖營利，供給賭博場所與意圖營利聚眾賭博犯行之陳述具
      有任意性，並無何不可採之理由，益徵證人丁○○、鄒昭敏、甲○○於本院證
      稱被告未有營利抽頭之行為，顯係事後迴護被告之虛詞，不足採信。
（三）至被告辯稱警方至上址所查獲之十一副四色牌，其中僅有一副是彼與賭客丁○○、鄒昭敏、甲○○所使用，其餘四色牌均是警方在房間之衣櫥內查獲云云，
      然被告既自八十八年五月七日起，至八十八年七月二十四日多次為意圖營利，
      供給賭博場所與意圖營利聚眾賭博之犯行，迭如前述，則被告辯稱彼僅使用其
      中之一副四色牌，顯與常情不合，蓋若被告僅使用其中之一副四色牌，則彼何
      需購置多達十一副之四色牌？是上開扣案之四色牌應均係被告所有，供被告為
      上開犯行之物，至為灼然。
綜上諸情參互以析，被告之辯解，無非事後畏罪卸責之虛詞，本案事證明確，被告犯
行堪以認定，應予依法論科。
二、核被告所為，係犯刑法第二百六十八條之意圖營利，供給賭博場所罪及意圖營利
    ，聚眾賭博罪。被告就其所犯前開犯行，均時間緊接，所犯係犯罪構成要件相同
    之罪，顯係基於概括犯意反覆為之，應皆論以連續犯，並均依法加重其刑。又被
    告以一行為觸犯意圖營利，供給賭博場所罪及意圖營利聚眾賭博罪二罪名，為想
    像競合犯，應從情節較重之意圖營利聚眾賭博罪處斷。原審以被告罪證明確，而
    適用刑法第五十六條、第二百六十八條、第五十五條、第四十一條、罰金罰鍰提
    高標準條例第一條前段、第二條，量處有期徒刑三月，如易科罰金以三百元折算
    一日；扣案之四色牌十一副係被告所有供犯罪所用之物，四百五十元係被告之犯
    罪所得，前開物品爰各依刑法第三十八條第一項第二款、第三款之規定宣告沒收
    。經核認事用法，均無違誤，量刑亦屬適當（原審判決雖未敘明量刑所審酌之情
    狀，然本院審酌被告犯罪之動機、目的係為貪得賭博之不法利益，對於社會之善
    良風俗有不良之影響，犯後空言狡辯、飾詞卸責、態度不佳、毫無悔意等一切情
    狀，故認原審量刑並無不合）。被告上訴否認犯行，核無理由，應予駁回。
據上論斷，應依刑事訴訟法第四百五十五條之一第三項、第三百六十八條，判決如主
文。
本案經檢察官謝宗甫到庭執行職務。
中      華      民      國    八十九    年      九      月      十一    日
                                    臺灣板橋地方法院刑事第四庭
                                        審判長法  官  許仕楓
                                              法  官  游秀雯
                                              法  官  許必奇
右正本證明與原本無異。
不得上訴。
                                              書記官  高玉彬
中      華      民      國    八十九    年      九      月     十三     日
附錄：刑法第二百六十八條。
刑法第二百六十八條
意圖營利，供給賭博場所或聚眾賭博者，處三年以下有期徒刑，得併科三千元以下罰
金。


司法院資訊處製作；財團法人民間司法改革基金會備份。
